臺灣新竹地方法院刑事裁定　　　　　　　　　　　　九十三年度自更(二)字第三號
　　自　訴　人　己○○
　　被　　　告　甲○○
　　　　　　　　丁○○
　　　　　　　　乙○○
　　　　　　　　戊○○
　　　　　　　　丙○○
右列被告等因偽造文書等案件，經自訴人提起自訴，本院以九十一年度自字第六０號
判決不受理後，自訴人提起上訴，由臺灣高等法院以九十二年度上訴字第四一八八號
判決第一次發回，本院再以九十三年度自更（一）字第一號判決不受理後，自訴人復
提起上訴，由臺灣高等法院再以九十三年度上訴字第七九一號判決第二次發回，本院
裁定如左：
    主  文
自訴駁回。
    理  由
一、自訴意旨如附件二之追加自訴狀所載。
二、按，法院或受命法官於自訴案件第一次審判期日前訊問自訴人、被告及調查證據
    ，如認為案件有刑事訴訟法第二百五十二條、第二百五十三條、第二百五十四條
    之情形者，得以裁定駁回自訴，同法第三百二十六條第三項定有明文。
三、本院之認定：
（一）自訴人原自訴被告甲○○偽造文書、詐欺及侵占罪，嗣後於本院九十一年度自
      字第六０號案件審理中復追加被告丁○○、乙○○、戊○○、丙○○等人共犯
      侵占罪，其中本院因認被告甲○○被訴偽造文書及詐欺罪部分之追訴權時效均
      業已完成，另以判決就該部分諭知免訴，合先敘明。
（二）經查，自訴人自訴被告甲○○先於民國五十九年四月二十七日前之某不詳時間
      ，在不詳地點，偽造載明為五十八年一月八日書立、被告甲○○為買主、如自
      訴狀所載土地之買賣契約書一份而持之以行使詐欺吳陳月娥等與自訴人同為土
      地共有人之人而行使偽造私文書及犯詐欺罪後，復將土地移轉予自己的子孫，
      故顯與另被告丁○○、乙○○、戊○○、丙○○等人另共犯侵占罪，其所提出
      之證據不外乎如卷內二份自訴狀狀尾所記載之本院民事判決書數份、上開土地
      買賣契約書等為據。
（三）惟查，自訴人自訴被告甲○○、丁○○、乙○○、戊○○、丙○○等人犯侵占
      罪之一切事由均緣起於上開載明於五十九年一月八日書立之土地買賣契約書，
      自訴人主張被告甲○○偽造該份契約書後行使，詐欺含其母親在內之其他土地
      共有人，並因此侵占上開土地，然，就該份土地買賣契約書之真正，自訴人於
      本院訊問時指稱：「他（按：即被告甲○○）偽造自訴狀所附證六的五十九年
      一月八日的買賣契約書，這個契約上面有八個人，都是戴仙禮執筆的，契約書
      上面的印章是我的，但是我不知道為什麼會蓋在契約書上，我當時在讀書，後
      來服役回來就到國外去，那個印章是我母親吳陳月娥幫我刻的。（問：你母親
      還在世嗎？」她七十八年十一月四日就過世了。」等語（見本院九十一年度自
      字第六０號刑事案件九十一年十二月二十七日訊問筆錄第二頁）。依據該份土
      地買賣契約書之記載，被告甲○○係買主，其餘含自訴人及自訴人母親之八人
      均為賣主，並有代筆人戴仙禮、立會人黃元陸二人簽名、蓋印於上，自訴人亦
      不否認自己印章之真正，自訴人自承自己當時還在唸書，並提出成績單、出國
      日期證明書等為佐，衡情，依社會習俗及慣例，本件難保不是自訴人之母親吳
      陳月娥代理自訴人出賣該筆土地並用印所為，自訴人避重就輕，就此部分無法
      提出具體之證據及其待證事實以證明所訴之事實，即斷然指稱被告甲○○有何
      涉嫌詐欺、行使偽造私文書之行為，甚而主張被告甲○○於取得土地後再將土
      地移轉予自己的子孫之行為即係與另被告丁○○、乙○○、戊○○、丙○○等
      人共犯侵占罪，其雖提出若干判決書，惟實際上顯然未盡到自訴人在刑事訴訟
      上應負之舉證責任。況，與本案土地相關民事案件亦有數起，歷經數個審級之
      審理（詳如自訴狀及追加自訴狀所載），均未否定該份土地買賣契約書之真正
      ，與自訴人所訴之事實似不相合。
    綜上所述，此部分自訴事實經本院調查證據後，認依自訴人自訴之事實及其所提
    出之證據以觀，被告甲○○、丁○○、乙○○、戊○○、丙○○等五人之犯罪嫌
    疑顯有不足（按係刑事訴訟法第二百五十二條第十款之情形），本院自應依前開
    規定，以裁定駁回此部分之自訴。
四、據上論斷，應依刑事訴訟法第三百二十六條第三項、第二百五十二條第十款，裁
    定如主文。
中      華      民      國    九十三    年      六      月     三十     日
                                  臺灣新竹地方法院刑事第二庭
                                        審判長法  官  王  銘  勇
                                              法  官  楊  數  盈
                                              法  官  遲  中  慧
右正本證明與原本無異。
如不服本判決，應於判決送達後十日內向本院提出上訴狀( 應附繕本 )，上訴於臺灣
高等法院。
                                             書記官   江  靜  玲
中      華      民      國    九十三    年      六      月     三十     日
